【裁判字號】    90,簡上,133
【裁判日期】    901219
【裁判案由】    違反就業服務法
【裁判全文】
臺灣士林地方法院刑事判決                          九十年度簡上字第一三三號
    上  訴  人
    即  被  告  甲○○
右列上訴人因違反就業服務法案件，不服本院九十年度簡字第一０一八號，中華民國
九十年八月十九日第一審簡易判決（聲請簡易判決處刑案號：九十年度偵字第六七八
八號），本院管轄之第二審合議庭判決如左：
    主  文
上訴駁回。
甲○○緩刑貳年。
    事  實
一、甲○○於民國（下同）九十年四月間，係設於台北市○○區○○路一段「騰富二
    十一」工地板模部分之小包，明知楊思助、李文勝分別係「瑋峰工程行」（聘僱
    期間自九十年六月十六日起至九十二年六月十日止）、「盛海實業有限公司」（
    聘僱期間自八十九年五月二十六日起至九十二年三月十二日止）所聘僱來台之澳
    門地區居民，竟未經許可，自九十年四月二十五日起，以每日新台幣（下同）二
    千三百元之代價，聘僱楊思助、李文勝二人在前開工地內從事綁板模之工作。嗣
    於九十年六月六日，為警在上址查獲。
二、案經台北市政府警察局移送台灣士林地方法院檢察署檢察官偵查聲請簡易判決處
    刑。
    理  由
一、訊據被告甲○○固坦承於右開時、地未經許可即以日薪二千三百元聘僱楊思助、
    李文勝在上址工地從事綁板模工作之事實，惟辯稱：伊以為他們有工作證，就可
    以聘僱，不知還要另外聲請許可云云，惟查：楊思助、李文勝係澳門地區居民，
    分別受僱於「瑋峰工程行」（聘僱期間自九十年六月十六日起至九十二年六月十
    日止）、「盛海實業有限公司」（聘僱期間自八十九年五月二十六日起至九十二
    年三月十二日止）等情，業據楊思助、李文勝於警訊時證述甚詳，復有台北市政
    府警察局刑事警察大隊調查訪問紀錄表、行政院勞工委員會八十九年六月二十日
    台八十九勞職外字第四三三八五四號、八十九年五月三十一日台八十九勞職外字
    第四二○三四一號函及入出境端末查詢報表、澳門地區居民楊思助、李文勝身分
    證件影本各二紙附卷可參，況被告自承楊思助、李文勝二人有工作證，衡情，其
    自可從該二人之工作證上發現記載聘僱公司之名稱及期間，而可得知渠等並非可
    隨意在臺灣工作，是被告所辯不知要另外申請云云，顯不足採信，本案事證明確
    ，被告犯行洵堪認定，應依法論科。
二、按香港澳門關係條例第十三條第一項規定「香港或澳門居民受聘僱在台灣地區工
    作，準用就業服務法第五章或第七章有關外國人聘僱、管理及處罰之規定」，是
    核被告甲○○所為係違反就業服務法第五十三條第三款之規定，其聘僱人數為二
    人，應依同法第五十八條第一項後段之規定處斷。原審依刑事訴訟法第四百四十
    九條第一項前段、第三項、第四百五十四條第二項、香港澳門關係條例第十三條
    第一項、就業服務法五十三條第三款、刑法第十一條前段、第四十二條第二項、
    罰金罰鍰提高標準條例第二條，判處被告罰金八萬元，並諭知易服勞役之折算標
    準，其認事用法均無不合，量刑亦屬妥適。被告上訴意旨，指稱不知要另外申請
    許可，量刑過重云云，指摘原判決不當，核非可採，其上訴為無理由，應予駁回
    。然被告前未曾受有期徒刑以上刑之宣告，有臺灣高等法院被告全國前案紀錄表
    、台灣士林地方法院檢察署刑案紀錄查註紀錄表各一份在卷可按，其因一時失慮
    ，致罹刑典，衡其犯罪動機尚屬單純、犯後態度尚稱良好，綜上因認被告經此刑
    之宣告後，應知警惕而無再犯之虞，本院因認暫不執行其刑罰為當，予以宣告緩
    刑二年，用啟自新。
據上論斷，應依刑事訴訟法第四百五十五條之一第一項、第三項、第三百六十八條，
刑法第七十四條第一款，判決如主文。
本案經檢察官呂文忠到庭執行職務
中      華      民      國      九十       年     十二    月    十九    日
                                       臺灣士林地方法院刑事第四庭
                                           審判長法  官  杜  惠  錦
                                                 法  官  吳  祚  丞
                                                 法  官  楊  迺  伶
右正本證明與原本無異。
本件不得上訴。
                                                 書記官  趙  彩  彤
中      華      民      國      九十       年     十二    月   二十四   日
附錄本案論罪科刑法條全文
就業服務法第五十三條：
  雇主不得有左列行為：
  一聘僱或留用未經許可或許可失效之外國人。
 二以本人名義聘僱外國人為他人工作。
 三經許可聘僱或留用他人所申請聘僱之外國人。
 四指派所聘僱之外國人從事申請許可以外之工作。


司法院資訊處製作；財團法人民間司法改革基金會備份。
